【裁判字號】    97,台上,768
【裁判日期】    970221
【裁判案由】    誣告等罪
【裁判全文】
最高法院刑事判決              九十七年度台上字第七六八號
上  訴  人  甲○○
自訴代理人  沈永宏律師
被      告  乙○○
            丙○○
上列上訴人因自訴被告等誣告等罪案件，不服台灣高等法院中華
民國九十六年十一月二十二日第二審判決（九十五年度上訴字第
三三六三號，自訴案號：台灣台北地方法院九十五年度自字第九
號），提起上訴，本院判決如下：
    主  文
上訴駁回。
    理  由
一誣告部分：
按刑事訴訟法第三百七十七條規定，上訴於第三審法院，非以判
決違背法令為理由，不得為之。是提起第三審上訴，應以原判決
違背法令為理由，係屬法定要件。如果上訴理由狀並未依據卷內
訴訟資料，具體指摘原判決不適用何種法則或如何適用不當，或
所指摘原判決違法情事，顯與法律規定得為第三審上訴理由之違
法情形，不相適合時，均應認其上訴為違背法律上之程式，予以
駁回。又刑事訴訟法第一百六十一條第一項規定：檢察官就被告
犯罪事實，應負舉證責任，並指出證明之方法，此項規定，於自
訴程序同有適用。因此，自訴人對於自訴之犯罪事實，應負實質
之舉證責任。倘自訴人所提出之證據，不足為被告有罪之積極證
明，或其闡明之證明方法，無從說服法院形成被告有罪之心證，
基於無罪推定之原則，自應為被告無罪之諭知。本件原判決綜合
卷內全部訴訟資料，認不能證明被告乙○○有上訴人甲○○所指
之誣告犯行，因而維持第一審諭知被告乙○○誣告部分無罪之判
決，駁回上訴人在第二審之上訴，已詳敘其綜合證據調查之結果
，無從為有罪確信之心證理由，所為論斷俱有卷內證據資料足憑
，核無所指判決理由不備及適用法則不當之違法可言。上訴意旨
，對於原判決究竟如何違背法令，並未依據卷內資料為具體指摘
，徒憑己見，對於原審採證認事之職權行使，任意爭執，自非適
法之第三審上訴理由，其上訴違背法律上之程式，應予駁回。
二詐欺部分：
按刑事訴訟法第三百七十六條所列各罪之案件，經第二審判決者
，不得上訴於第三審法院，法有明文。本件上訴人另自訴被告乙
○○、丙○○等涉犯刑法第三百三十九條第一項之詐欺取財罪，
該罪核屬刑事訴訟法第三百七十六條第四款之案件。依首開說明
，既經第二審判決，自不得上訴於第三審法院，上訴人猶復提起
上訴，顯為法所不許，應併予駁回。
據上論結，應依刑事訴訟法第三百九十五條前段，判決如主文。
中    華    民    國  九十七  年    二    月  二十一  日
                      最高法院刑事第三庭
                          審判長法官  謝  家  鶴
                                法官  花  滿  堂
                                法官  陳  世  淙
                                法官  洪  佳  濱
                                法官  許  錦  印
      本件正本證明與原本無異
                                      書  記  官
中    華    民    國  九十七  年    三    月    五    日
                                                      Ｅ


司法院資訊處製作；財團法人民間司法改革基金會備份。
